臺灣桃園地方法院刑事判決　　　　　　　94年度訴字第1113號
公　訴　人　臺灣桃園地方法院檢察署檢察官
被　　　告　甲○○
上列被告因違反毒品危害防制條例案件，經檢察官提起公訴（94
年度毒偵字第2228號）及移送併案審理（94年度毒偵字第2670號
），被告為有罪之陳述，本院合議庭裁定由受命法官獨任進行簡
式審判，茲判決如下︰
    主  文
甲○○連續施用第一級毒品，處有期徒刑捌月。扣案之第一級毒
品海洛因貳包（合計驗餘淨重貳點貳伍公克，合計包裝重零點陸
零公克）、第一級毒品海洛因壹包（驗餘淨重壹點陸參公克，包
裝重零點參伍公克）均沒收銷燬之。
    事  實
一、甲○○前因施用毒品案件，經臺灣臺中地方法院以90年毒聲
    字第210 號裁定應送勒戒處所觀察勒戒，經送觀察勒戒後，
    認無繼續施用毒品之傾向，而於90年2 月9 日執行完畢釋放
    ，並由臺灣臺中地方法院檢察署檢察官以90年度毒偵字第35
    3 號為不起訴處分確定。猶不思悔改，於前揭觀察、勒戒執
    行完畢釋放後5 年內，另基於施用第一級毒品海洛因之概括
    犯意，自93年11月間某日起至94年5 月5 日止，連續在桃園
    縣桃園市○○路322 巷28號3 樓居處，施用第一級毒品海洛
    因多次。嗣於94年4 月7 日下午2 時30分許，為警在桃園縣
    桃園市○○路下查獲，並扣得第一級毒品海洛因2 小包（合
    計驗餘淨重2.25公克，合計包裝重0.60公克）；復於94年5
    月5 日凌晨2 時許，為警在桃園縣桃園市○○路322 巷28
    號3 樓其居處內查獲，並扣得第一級毒品海洛因1 包（驗餘
    淨重1.63公克，包裝重0.35公克）。
二、案經桃園縣政府警察局桃園分局報請臺灣桃園地方法院檢察
    署檢察官偵查起訴及移送併案審理。
    理  由
一、被告甲○○所為犯死刑、無期徒刑、最輕本刑為3 年以上有
    期徒刑以外之罪，被告於準備程序中就被訴事實為有罪之陳
    述，經法官告知簡式審判程序之旨，並聽取公訴人、被告之
    意見後，合議庭認為適宜，依刑事訴訟法第273 條之1 第1
    項規定，裁定進行簡式審判程序，先此敘明。
二、訊之被告甲○○對於上揭連續施用第一級毒品海洛因之犯行
    ，坦承不諱。又被告於94年4 月7 日下午3 時許、同年5 月
    5 日上午8 時15分許，2 次為警採集之尿液，經送驗結果，
    均呈嗎啡陽性反應，有「被採尿人姓名編號對照表」2 紙、
    臺灣尖端先進生技醫藥股份有限公司出具之「濫用藥物檢驗
    報告」2 紙在卷可憑（94年毒偵字第2228號卷第17、36頁，
    94 年 毒偵字第2670號卷第26頁，本院卷第57頁）。且被告
    2 次為警查獲，所扣得之白粉2 包及1 包，經送驗結果，均
    含有第一級毒品海洛因成分，有法務調查局鑑定通知書2 紙
    在卷可按（94年毒偵字第2670號卷第48頁，本院卷第16頁）
    。被告之自白與事實相符，足認其確有連續施用第一級毒品
    海洛因之犯行。再被告前因施用毒品案件，經臺灣臺中地方
    法院以90年毒聲字第210 號裁定應送勒戒處所觀察勒戒，經
    送觀察勒戒後，認無繼續施用毒品之傾向，而於90年2 月9
    日執行完畢釋放，並由臺灣臺中地方法院檢察署檢察官以90
    年度毒偵字第353 號為不起訴處分確定等情，亦有上開不起
    訴處分書及臺灣高等法院被告前案紀錄表各1 份在卷可稽。
    本件事證明確，被告之犯行堪以認定，應依法論罪科刑。
三、核被告所為，係犯毒品危害防制條例第10條第1 項之施用第
    一級毒品罪。被告施用海洛因前之持有海洛因之低度行為，
    為高度之施用行為所吸收，不另論罪。被告先後多認施用第
    一級毒品海洛因犯行，時間緊接，方法相同，觸犯構成要件
    相同之罪，顯係基於概括犯意為之，為連續犯，依刑法第56
    條之規定，以一罪論，並加重其刑。又被告自94年4 月7 日
    起至同年5 月5 日止之連續施用第一級毒品海洛因犯行，雖
    未據公訴人起訴，然該部分事實與公訴人起訴之犯罪事實既
    具有連續犯之裁判上一罪關係，應為起訴效力所及，本院自
    應併予審究。爰審酌被告屢次施用毒品而不知悔改，品行不
    端，意志力薄弱，其施用毒品經觀察、勒戒後，仍無法斷絕
    施用惡習，自有使其與社會上毒品來源隔離之必要，及被告
    犯罪後對於施用毒品之犯行已經坦承，態度良好等一切情狀
    ，量處如主文所示之刑。扣案之第一級毒品海洛因2 小包（
    合計驗餘淨重2.25公克，合計包裝重0.60公克）、第一級毒
    品海洛因1 包（驗餘淨重1.63公克，包裝重0.35公克），係
    被告所有為供施用所持有之毒品（該外包裝袋與內含之毒品
    已無法完全析離乾淨），業據其供承在卷，自應依照毒品危
    害防制條例第18條第1 項前段之規定，均諭知沒收銷燬之。
據上論斷，應依刑事訴訟法第273 條之1 第1 項、第299 條第1
項前段，毒品危害防制條例第10條第1 項、第18條第1 項前段，
刑法第11條、第56條，判決如主文。
本案經檢察官何嘉仁到庭執行職務。
中　　華　　民　　國　　94　　年　　11　　月　　21　　日
                  刑事第七庭    法　官　劉為丕
上正本證明與原本無異。
如不服本判決，應於送達後10日內，向本院提出上訴狀。
                                書記官  方秀貞
中　　華　　民　　國　　94　　年　　11　　月　　24　　日
附錄本案論罪科刑法條：
毒品危害防制條例第10條
施用第一級毒品者，處 6 月以上 5 年以下有期徒刑。
施用第二級毒品者，處 3 年以下有期徒刑。
